# 关于交叉持股合并报表

提问人：wy2375 时间：2020-03-26 08:05:12
我集团情况，母公司A出资 45 万，持有B 45%股权，A为第一大股东，相对控股。A持有子公司C 70%股权，投资成本 70 万。C持有B10%股权，成本 10 万，作为可供出售金融资产计量且采用成本法核算，假设情况如下：期末，B和C均盈利 100 万，且B和C实收资本均为 100 万，各股东持股比例=投资成本/实收资本，未计提盈余公积，无其他差异。
抵销 1 ：
合并B公司：
借：实收资本 100
贷：长期股权投资 45
可供出售金融资产 10
少数股权权益 45
借：少数股东损益 100 （1-45%-10%70%） =48
贷：少数股东权益 =48
合并C公司：
借：实收资本 100
贷：长期股权投资 70
少数股东权益 30
借：少数股东损益 30
贷：少数股东权益 30
集团合并层面少数股东权益合计=45+48+30+30=153 ，少数股权损益合计=48+30=78抵销 2 ：
合并B公司：
借：实收资本 100
贷：长期股权投资 45
少数股东权益 45
可供出售金融资产 10
借：少数股权损益 100*（1-45%-10%）=45
贷：少数股东权益 45
合并C公司同 1
集团合并层面少数股东权益合计=45+45+60=150，少数股东损益=45+30=75
两个抵销分录，差异 3 万，应该怎么做呢？因为C持有B的10%作为可供出售金融资产，且长期不改变账面价值，在核算上，B盈利，C也不确认任何收益，所以我觉得第一个抵销把B的100*10%部分给C的30%少数股东分享是不是不太合理？瑞华研究上面的案例我看了一下，说是各子公司之间均应对相互投资采用权益法核算。

回答人：chenyiwei
C从B中享有的收益（虽然C自身报表中对持有B的权益是作为金融资产核算的，不分红则不确认收益）有30%需分配给少数股东，这就是你两种方法算出抵销金额差 3 万元的原因。该 3 万元应计入少数股东损益。